臺灣臺北地方法院民事裁定            100年度勞簡抗字第4號
抗  告  人  超越保全股份有限公司
法定代理人  林保友
訴訟代理人  謝章善
相  對  人  魏榕谷
上列抗告人因與相對人間損害賠償事件，對於本院臺北簡易庭民
國100 年9 月20日所為100 年度北勞簡字第143 號民事裁定，提
起抗告，本院裁定如下：
    主  文
原裁定廢棄。
抗告程序費用由相對人負擔。
    理  由
一、按訴訟，由被告住所地之法院管轄，被告住所地之法院不能
    行使職權者，由其居所地之法院管轄，訴之原因事實發生於
    被告居所地者，亦得由其居所地之法院管轄；因契約涉訟者
    ，如經當事人定有債務履行地，得由該履行地之法院管轄；
    同一訴訟，數法院有管轄權者，原告得任向其中一法院起訴
    ，民事訴訟法第1 條第1 項、第12條、第22條分別定有明文
    。次按管轄權之有無，應依原告主張之事實，按諸法律關於
    管轄之規定而為認定，與其請求之是否成立無涉（最高法院
    65年臺抗字第162 號判例意旨參照），是有關管轄權之認定
    ，應依原告主張之事實而為形式上認定。
二、本件抗告意旨略以：伊與相對人即被告間損害賠償事件，相
    對人之戶籍雖設於高雄市前鎮區○○○路333 號4 樓之3 ，
    然其居所係設於臺北市松山區○○○路○ 段71之1 號地下1
    樓，相對人之工作地點亦位於上址，兩造既因僱傭關係發生
    訟爭，是訴之原因事實自發生於臺北市，本院應有管轄權。
    原審以本件相對人之戶籍設於高雄市，本院並無管轄權法院
    為由，將本件裁定移送臺灣高雄地方法院，並無理由，爰依
    法提出抗告，請求駁回原裁定。
三、經查，本件抗告人即原告於原審起訴時主張：抗告人原將相
    對人派駐臺北市松山區○○○路○ 段71之1 號地下1 樓之「
    緯來停車場」擔任保全員，因抗告人與「緯來停車場」於民
    國100 年5 月17日終止契約關係，但相對人並未辦理離職手
    續仍繼續在上址「緯來停車場」工作，乃從事與抗告人公司
    利益有衝突之事物，爰依兩造「約僱契約書」第14條之規定
    ，起訴請求相對人3 個月薪資之損害賠償等語。依抗告人主
    張之事實，兩造「約僱契約書」之債務履行地即相對人之工
    作地點在臺北市松山區○○○路○ 段71之1 號地下1 樓，且
    相對人現仍在此址擔任保全員工作，自屬本院之轄區。雖相
    對人之戶籍住所地設在高雄市，惟揆諸首揭規定，本院與臺
    灣高雄地方法院對本件訴訟均有管轄權，抗告人向本院臺北
    簡易庭起訴，並無違誤。原審僅以相對人住所在高雄市即認
    本院無管轄權，而將本件訴訟裁定移送臺灣高雄地方法院，
    自有未洽。抗告意旨據此指摘原裁定不當，求予廢棄，為有
    理由，應由本院予以廢棄。
四、據上論結，本件抗告為有理由，依民事訴訟法第436 條之1
    第3 項、第492 條、第95條、第78條，爰裁定如主文。
中    華    民    國  100     年    10    月    31    日
                  民事第三庭  審判長法  官  郭美杏
                                    法  官  林芳華
                                    法  官  林晏如
以上正本係照原本作成。
本裁定不得再抗告。
中    華    民    國   100    年    10    月    31    日
                                    書記官  林秀娥